臺灣嘉義地方法院刑事判決
110年度交易字第130號
公  訴  人  臺灣嘉義地方檢察署檢察官
被      告  謝正元


上列被告因公共危險案件，經檢察官提起公訴（110年度偵字第
2839號），被告於準備程序中就被訴事實為有罪之陳述，爰裁定
進行簡式審判程序，判決如下：
　　主　文
謝正元駕駛動力交通工具而吐氣所含酒精濃度達每公升零點二五
毫克以上，累犯，處有期徒刑拾月。
　　犯罪事實
一、謝正元於民國110年3月5日上午8時至8時5分，在嘉義縣○○鄉
    ○○村0鄰○○○00號之6住處飲用啤酒後，吐氣酒精濃度已達每
    公升0.25毫克以上，其知悉飲酒後，人體之注意力、操控力
    可能因體內殘留酒精之作用影響而降低，若仍駕駛動力交通
    工具上路，對於其他用路人或交通參與者具有危險性，而不
    得駕駛動力交通工具，竟基於酒後駕駛動力交通工具之公共
    危險故意，於飲酒後騎乘車牌號碼000-000號普通重型機車
    上路。嗣於同日上午10時20分許，行經嘉義縣中埔鄉富收村
    嘉139線5.3公里處時，因行車不穩，為執行路檢勤務之員警
    實施盤查後發現其散發酒味，遂於同日上午10時25分許對謝
    正元實施酒精濃度檢測，測得其吐氣所含酒精濃度達每公升
    0.43毫克。
二、案經嘉義縣警察局中埔分局報告臺灣嘉義地方檢察署檢察官
    偵查起訴。
　　理　由
一、按除被告所犯為死刑、無期徒刑、最輕本刑為3年以上有期
    徒刑之罪或高等法院管轄第一審案件者外，於第一次審判期
    日前之準備程序進行中，被告先就被訴事實為有罪之陳述時
    ，審判長得告知被告簡式審判程序之旨，並聽取當事人、代
    理人、辯護人及輔佐人之意見後，裁定進行簡式審判程序，
    刑事訴訟法第273條之1第1項定有明文。經核被告謝正元所
    犯係死刑、無期徒刑、最輕本刑為3年以上有期徒刑以外之
    罪，其於準備程序中就被訴事實為有罪之陳述，經法官告知
    簡式審判程序之旨，並聽取公訴人、被告之意見後，爰依上
    開規定裁定進行簡式審判程序，合先敘明。
二、訊據被告對上開犯罪事實於警詢、偵查、準備程序與審理中
    均坦承不諱（見警卷第2頁、偵卷第17頁、本院卷第69、82
    頁），並有中埔分局三和派出所酒精測定紀錄表、嘉義縣警
    察局110年3月5日嘉縣警交字第L00000000號舉發違反道路交
    通管理事件通知單在卷可稽（見警卷第4、11頁），足認被
    告上開任意性自白與事實相符，應可採信。本案事證明確，
    被告之犯行足堪認定，應予依法論科。
三、核被告所為，係犯刑法第185條之3第1項第1款之駕駛動力交
    通工具吐氣所含酒精濃度達每公升零點二五毫克以上罪。被
    告前因公共危險案件，經本院以107年度交易字第162號判決
    處有期徒刑1年，嗣經臺灣高等法院臺南分院以107年度交上
    易字第519號判決駁回上訴確定，其入監執行後，於108年12
    月4日執行完畢出監，有臺灣高等法院被告前案紀錄表可按
    。被告於上開有期徒刑執行完畢後5年內，故意再犯本案有
    期徒刑以上之罪，為累犯。本院參酌司法院大法官釋字第77
    5號解釋意旨，被告本案所為犯行，與其前述執行完畢前科
    之犯行，無論罪名、犯罪行為態樣均屬相同，顯見其於上開
    案件執行完畢後，仍未因此有所警惕，其刑罰感應力薄弱。
    且以被告犯罪情節，若依刑法第47條第1項規定予以加重其
    法定最低本刑，亦無上開大法官解釋所稱超過被告所應負擔
    罪責，或是對於被告之人身自由造成過度侵害之情形。故本
    院認被告本案所犯之罪，仍有依刑法第47條第1項規定加重
    其刑（包含法定最低本刑與法定最高本刑）之必要。
四、爰以行為人之責任為基礎，審酌近年來，酒醉駕車肇事時有
    所聞，並多次引發重大社會危害，社會大眾更因而群起撻伐
    ，政府相關單位亦三令五申進行勸導，立法者更因此修法提
    高酒後駕駛動力交通工具之公共危險犯罪刑度，藉以展現遏
    止酒後駕車危險行為之意志，上開法律修正嚴懲酒後駕車之
    事，政府機關或學校及媒體等單位亦持續經由教育、傳播之
    方式宣導酒後駕車之危害性及其將可能面臨之法律責任。被
    告為成年人，對此應無不知之理。且被告除前述於本案構成
    累犯之前案素行外，另曾有7次飲酒後駕駛動力交通工具上
    路而涉犯公共危險罪，經法院先後判處有罪確定，有臺灣高
    等法院被告前案紀錄表可參，詎被告不知警惕，竟再為本案
    犯行，顯然漠視其他用路人及大眾之生命、公眾往來之安全
    ，視道路交通秩序於無物，亦使自己陷於潛在危險之境地，
    欠缺法紀觀念，所為實值非難。兼衡以被告本案犯後始終坦
    承犯行，犯後態度尚佳；被告本案雖構成累犯，且本院認其
    所為應依刑法第47條第1項規定加重其刑，然關於刑法總則
    累犯之刑之加重，僅係於「法定刑」限度內予以加重，而對
    「法定刑」予以加重調整為「處斷刑」，並非係以前案被告
    所受宣告之刑為基礎而加重其刑（亦即並非必需宣告較前案
    宣告刑更重之刑，或必以本案構成累犯之前案所受宣告之有
    期徒刑直接加重其刑，而是於「法定刑」範圍內加重而調整
    為「處斷刑」之刑度範圍內，審酌被告個案犯罪之一切主、
    客觀因素與犯罪情節定其「宣告刑」），其於本案危險駕駛
    態樣為騎乘機車，幸未肇事即遭警攔停查獲，並未波及其他
    無辜之民眾或交通參與者，遭查獲之吐氣酒精濃度為0.43毫
    克等犯罪情節，暨其自陳國中畢業之智識程度，目前從事人
    力仲介派遣工、月薪約新臺幣3萬餘元、需撫養孫子之家庭
    狀況（見本院卷第83頁）等一切情狀，量處如主文所示之刑
    。
據上論斷，應依刑事訴訟法第273條之1第1項、第299條第1項前
段，刑法第185條之3第1項第1款、第47條第1項，刑法施行法第1
條之1第1項，判決如主文。
本案經檢察官李鵬程提起公訴，由檢察官林津鋒到庭執行職務。
中　　華　　民　　國　　110 　年　　5 　　月　　19　　日
　　　　　　　　　刑事第五庭　法　官  郭振杰
以上正本證明與原本無異。
如不服本判決應於收受判決後20日內向本院提出上訴書狀，並應
敘述具體理由；其未敘述上訴理由者，應於上訴期間屆滿後20日
內向本院補提理由書（均須按他造當事人之人數附繕本）「切勿
逕送上級法院」。
中　　華　　民　　國　　110 　年　　5 　　月　　19　　日
                              書記官  張茗翔
附錄本案論罪科刑法條：中華民國刑法第185條之3第1項
駕駛動力交通工具而有下列情形之一者，處2年以下有期徒刑，
得併科20萬元以下罰金：
一、吐氣所含酒精濃度達每公升零點二五毫克或血液中酒精濃度
    達百分之零點零五以上。
二、有前款以外之其他情事足認服用酒類或其他相類之物，致不
    能安全駕駛。
三、服用毒品、麻醉藥品或其他相類之物，致不能安全駕駛。